【裁判字號】    98,訴,710
【裁判日期】    980717
【裁判案由】    毒品危害防制條例
【裁判全文】
臺灣基隆地方法院刑事判決               98年度訴字第710號
公  訴  人  臺灣基隆地方法院檢察署檢察官
被      告  乙○○
                    （另案於臺灣桃園女子監獄執行中）
上列被告因毒品危害防制條例案件，經檢察官提起公訴（98年度
毒偵字第774、98年度毒偵字第830號），被告於準備程序進行中
，就被訴事實為有罪之陳述，經本院合議庭裁定由受命法官獨任
進行簡式審判程序，判決如下：
    主  文
乙○○施用第二級毒品，累犯，處有期徒刑月；又施用第一級
毒品，累犯，處有期徒刑柒月，扣案之第一級毒品海洛因捌小包
（淨重：零點捌壹公克）沒收銷燬之，包裝第一級毒品海洛因之
外包裝袋捌只沒收之；又施用第二級毒品，累犯，處有期徒刑
月，扣案之第二級毒品甲基安非他命肆小包（毛重：貳點柒貳公
克）沒收銷燬之，包裝第二級毒品甲基安非他命之外包裝袋肆只
及吸食器壹組、玻璃球貳個均沒收之。應執行有期徒刑拾月，扣
案之第一級毒品海洛因捌小包（淨重：零點捌壹公克）及第二級
毒品甲基安非他命肆小包（毛重：貳點柒貳公克）均沒收銷燬之
，包裝第一級毒品海洛因之外包裝袋捌只、包裝第二級毒品甲基
安非他命之外包裝袋肆只及吸食器壹組、玻璃球貳個均沒收之。
    犯罪事實
一、乙○○前於民國88年間，因施用毒品案件，經本院以88年度
    毒聲字第2557號裁定送觀察、勒戒後，因無繼續施用毒品之
    傾向，於88年12月23日釋放出所，並由臺灣基隆地方法院檢
    察署檢察官以88年度毒偵字第1223號不起訴處分確定；復於
    前揭觀察、勒戒執行完畢釋放後之5 年後之95年間，二犯施
    用毒品案件，經本院以95年度毒聲字第267 號裁定送觀察、
    勒戒後，因無繼續施用毒品之傾向，於96年3 月3 日釋放出
    所，並由前開地檢署檢察官以96年度毒偵緝字第4 、5 、6
    號為不起訴處分確定；再於前次觀察、勒戒執行完畢後之5
    年內，因施用第二級毒品案件，經本院以96年度基簡字第10
    28號判決，判處有期徒刑3 月確定，於97年3 月9 日縮刑期
    滿執行完畢（構成累犯）；其後，又因施用第二級毒品案件
    ，由本院以97年度基簡字第503 號判決，判處有期徒刑3 月
    確定，於97年10月15日縮刑期滿執行完畢（構成累犯）。
二、詎其仍未戒除毒癮，各基於施用第二級毒品甲基安非他命及
    第一級毒品海洛因之犯意，而於下列時間、地點施用毒品：
  (一)98年2 月16日中午12時許，在基隆市○○路80號住處，以將
    甲基安非他命置於玻璃球吸食器內燒烤，產生煙霧而吸食之
    方式，施用甲基安非他命1 次（被告施用毒品時間、地點、
    方式，業據蒞庭檢察官當庭更正）。嗣因其為毒品列管調驗
    人口，於98年2 月16日下午5 時許，經警通知到場採尿結果
    呈現安非他命、甲基安非他命陽性反應，而悉上情。
  (二)98年4 月9 日中午12時許，於基隆市○○街217 號10樓住處
    ，以將第一級毒品海洛因摻入香煙內點燃產生煙霧而吸食之
    方式，施用海洛因1 次（被告施用毒品時間、地點、方式，
    業據蒞庭檢察官當庭更正）。
  (三)98年4 月13日中午12時許，於基隆市○○街217 號10樓住處
    ，以將第二級毒品甲基安非他命置於玻璃球內燒烤，產生煙
    霧而吸食之方式，施用甲基安非他命1 次（被告施用毒品時
    間、地點、方式，業據蒞庭檢察官當庭更正）。嗣於同年4
    月14時下午2 時45分許，為警持搜索票於基隆市○○街217
    號10樓查獲，並扣得海洛因8 小包（淨重0.81公克）、甲基
    安非他命4 小包（毛重2.72公克）、葡萄糖1 包、吸食器1
    組、玻璃球2 個、電子磅秤1 個、針筒2 支、塑膠管1 支及
    分裝袋190 個，而悉(二)、(三)犯行。
三、案經基隆市警察局第二分局分別報告臺灣基隆地方法院檢察
    署檢察官偵查起訴。
    理  由
一、本件被告所犯者非為死刑、無期徒刑、最輕本刑為3 年以上
    有期徒刑之罪或高等法院管轄第一審案件，其於準備程序進
    行中，先就被訴事實為有罪之陳述，經告知其簡式審判程序
    之旨，並聽取公訴人及被告之意見後，本院依刑事訴訟法第
    273 條之1 第1 項之規定，裁定由受命法官獨任進行簡式審
    判程序，且依同法第273 條之2 規定，簡式審判程序之證據
    調查，不受第159 條第1 項、第161 條之2 、第161 條之3
    、第163 條之1 及第164 條至第170 條規定之限制，合先敘
    明。
二、前揭犯罪事實，業據被告於本院準備程序及審理時坦承不諱
    ；被告於98年2 月16日為警查獲後，經其同意所採集之尿液
    經送驗後，結果呈安非他命、甲基安非他命之陽性反應，此
    有列管毒品人口尿液檢體採集送驗紀錄表（檢體編號：Ｚ000
    000000000 ）、台灣檢驗科技股份有限公司濫用藥物檢驗報
    告各乙份在卷可稽；復被告於98年4 月14日為警查獲後，經
    採集其尿液送驗，結果亦呈安非他命、甲基安非他命陽性反
    應，有基隆市警察局第二分局偵辦毒品案件尿液檢體對照表
    （尿液檢體編號98之2之137）、台灣尖端先進生技醫藥股份
    有限公司濫用藥物檢驗報告各乙份附卷可考，而該次尿液檢
    體之檢驗結果，固未呈現海洛因之陽性反應，惟按「毒品施
    用後於尿液、血液中可檢出之最大時限，與施用劑量、施用
    頻率、施用方式、施用者飲水量之多寡、個人體質、代謝情
    況、檢體收集時間點及所用檢測方法之靈敏度等因素有關，
    因個案而異。依據Clarke's Isolation Identification of
    Drugs第二版記載，血液中藥物之半衰期（濃度減半所需時
    間）分別為古柯鹼0.7-1.5小時、海洛因3分鐘（其代謝物為
    嗎啡2-3小時）、嗎啡2-3 小時、大麻20-36小時、安非他命
    12小時（當尿液偏酸性時，為4-8小時）、甲基安非他命9小
    時、Ketamine 2-4小時，而MDMA約8.49小時。一般於尿液中
    可檢出之最大時限，古柯鹼為施用後1-4天、海洛因2-4天、
    嗎啡2-4天、大麻1-10天、安非他命1- 4天、甲基安非他命
    1-5天、MDMA1-4天、MDA 1-4天、Ketamine2-4天。」此曾經
    行政院衛生署藥物食品檢驗局以92年7月23日管檢字第09200
    05609 號函釋在案，被告自白其施用第一級毒品海洛因之時
    間係為98年4月9日中午12時許，距離98年4月14日下午5時23
    分為警採尿時，相隔達5 日之久，已超出海洛因於一般於尿
    液中2-4 天之可檢出之最大時限，是其尿液送驗後未檢出海
    洛因陽性反應，亦符常情，未能以此遽認被告所自白98年4
    月9 日中午12時許有施用海洛因乙節，並非實在；此外，扣
    案之白色粉末8 小包（淨重0.81公克）、白色結晶體4 小包
    （毛重2.72公克）經送驗後，分別呈現海洛因、安非他命反
    應，有基隆市警察局第二分局正濱所查獲涉嫌毒品危害防制
    條例毒品初步鑑驗報告書乙份在卷可憑，而前開扣案之白色
    粉末8 小包，經再送法務部調查局以氣相層析質譜儀分析法
    鑑驗，結果亦含海洛因成份，此有98年5 月12日調科壹字第
    09823014900 號濫用藥物實驗室鑑定書乙份附卷可查；並有
    扣案之吸食器1 組、玻璃球2 個可佐，堪認被告自白有施用
    第一級毒品、第二級毒品之事實堪予採信，其犯罪事證明確
    ，應依法論科。
三、查海洛因、甲基安非他命分係毒品危害防制條例第2 條第2
    項第1 款、第2 款所定之第一級、第二級毒品，核被告所為
    係犯毒品危害防制條例第10條第1 項、第2 項之施用第一級
    、第二級毒品罪。被告持有第一級毒品海洛因及第二級毒品
    甲基安非他命之低度行為，均應為施用第一級、第二級毒品
    之高度行為所吸收，不另論罪。被告先後所犯上開3 罪，犯
    意各別，行為互殊，應予分論併罰。又被告有事實欄所示論
    罪科刑執行完畢情形，有臺灣高等法院被告前案紀錄表乙份
    附卷足憑，其於前案執行完畢後5 年內，故意再犯本件有期
    徒刑以上之罪，均為累犯，各依刑法第47條第1 項加重其刑
    。爰審酌被告曾有施用毒品之前科仍不知戒除，惟犯罪後坦
    承犯行，且所犯之施用毒品犯行乃戕害自己身心健康，並未
    危及他人等一切情狀，分別量處如主文所示之刑，併定其應
    執行之刑。
四、至扣案之第一級毒品海洛因8 小包（淨重：0.81公克）及第
    二級毒品甲基安非他命4 小包（毛重：2.72公克）為查獲之
    毒品，應依毒品危害防制條例第18條第1 項前段規定宣告沒
    收銷燬之；包裝前開第一級毒品之外包裝袋8 只、包裝第二
    級毒品之外包裝袋4 只，具有防止毒品裸露、散逸之功能，
    且無與毒品難以析離而無法個別宣告沒收之情事，與扣案之
    吸食器1 組、玻璃球2 個，均係供犯本案施用毒品所用，業
    據被告供承明確，爰依刑法第38條第1 項第2 款、第3 項之
    規定，宣告沒收；另扣案之葡萄糖1 包、電子磅秤1 個、針
    筒2 支、塑膠管1 支及分裝袋190 個，均非供本案犯罪所用
    之物，業據被告敘明在卷，且無積極證據證明係供本案犯罪
    所用，爰不予宣告沒收，併予敘明。
據上論斷，應依刑事訴訟法第273 條之1 第1 項、第299 條第1
項前段，毒品危害防制條例第10條第1 項、第2 項、第18條第1
項前段，刑法第11條前段、第47條第1 項、第38條第1 項第2 款
、第51條第5 款，判決如主文。
本案經檢察官甲○○到庭執行職務。
中    華    民    國    98    年    7     月    17    日
                  刑事第四庭法  官   周霙蘭
以上正本證明與原本無異。
如不服本判決應於收受送達後10日內向本院提出上訴書狀，並應
敘述具體理由；其未敘述上訴理由者，應於上訴期間屆滿後20日
內向本院補提理由書 (均須按他造當事人之人數附繕本)「切勿
逕送上級法院」。
中    華    民    國    98    年    7     月    17    日
                            書記官  莊智凱
附錄論罪法條
毒品危害防制條例第10條第1項、第2項
施用第一級毒品者，處 6 月以上 5 年以下有期徒刑。
施用第二級毒品者，處 3 年以下有期徒刑。


司法院資訊處製作；財團法人民間司法改革基金會備份。
